臺灣新北地方法院刑事判決
111年度簡字第2025號
公  訴  人  臺灣新北地方檢察署檢察官
被      告  楊朱筱蘭



上列被告因家庭暴力之傷害案件，經檢察官提起公訴（110年度
偵字第41316號），被告於本院準備程序中自白犯罪，本院認宜
以簡易判決處刑（原受理案號：111年度訴字第430號），經本院
合議庭裁定由受命法官獨任逕以簡易判決處刑如下：
    主  文
楊朱筱蘭犯傷害罪，處罰金新臺幣伍仟元，如易服勞役，以新臺
幣壹仟元折算壹日。
    事實及理由
一、本件犯罪事實、證據及應適用法條，除證據部分補充：「被
    告楊朱筱蘭於本院準備程序時之供述」外，餘均引用如附件
    檢察官起訴書之記載。
二、爰審酌被告與告訴人楊聖慧為母女關係，不思互相尊重，竟
    訴諸暴力於告訴人，所為實非可取，兼衡被告年邁七旬之高
    齡身心健康情形、前科素行、智識程度、家庭經濟狀況、犯
    罪動機、情節、目的、手段方式、告訴人所受傷勢，及被告
    犯後雖坦承犯行，惟未能取得告訴人之諒解等一切情狀，量
    處如主文所示之刑，並諭知易服勞役之折算標準，以資懲儆
    。
三、據上論斷，應依刑事訴訟法第449條第2項、第3項、第454條
    第2項（僅引述程序法條），逕以簡易判決處刑如主文。
中    華    民    國   111    年    5     月    25    日
                  刑事第十二庭  法  官  鄭淳予
上列正本證明與原本無異。
如不服本判決，應於送達後20日內敘明上訴理由，向本院提出上
訴狀，上訴於本院第二審合議庭 (應附繕本) 。其未敘述上訴理
由者，應於上訴期間屆滿後20日內向本院補提理由書「切勿逕送
上級法院」。
                                書記官  方信琇
中　　華　　民　　國　　111 　年　　5 　　月　　27　　日
附錄本案論罪科刑法條全文：
中華民國刑法第277條
傷害人之身體或健康者，處五年以下有期徒刑、拘役或五十萬元
以下罰金。
犯前項之罪，因而致人於死者，處無期徒刑或七年以上有期徒刑
；致重傷者，處三年以上十年以下有期徒刑。
附件
臺灣新北地方檢察署檢察官起訴書
                                    110年度偵字第41316號
    被　　　告　楊朱筱蘭
　　　　　　　　　　　　女　71歲（民國00年0月00日生）
　　　　　　　　　　　　住新北市○○區○○路0段0○0號3樓
　　　　　　　　　　　　國民身分證統一編號：Z000000000號
上列被告因家庭暴力之傷害案件，業經偵查終結，認應提起公訴
，茲將犯罪事實及證據並所犯法條分敘如下：
　　　　犯罪事實
一、楊朱筱蘭為楊聖慧之母，同居於新北市○○區○○路0段0○0號3
    樓，2人間具家庭暴力防治法第3條第2款、第3款之家庭成員
    關係。詎楊朱筱蘭於民國110年9月2日21時40分許，在上開
    住處內，因認楊聖慧未經伊同意即丟棄伊之物品，遂與楊聖
    慧發生爭執，並基於傷害之犯意，以徒手毆打楊聖慧或朝楊
    聖慧丟擲椅子之方式，致楊聖慧受有右側臉部破皮擦傷、雙
    手背部與左大腿後方挫擦傷、左小腿後方挫傷、上排多顆門
    牙挫傷斷裂及脫落等傷害。
二、案經楊聖慧訴由新北市政府警察局海山分局報告偵辦。
　　　　證據並所犯法條
一、證據清單及待證事實：
編號 證據名稱 待證事實  1 被告楊朱筱蘭於警詢時之供述與自白（偵查中經傳喚未到） 被告坦承曾於犯罪事實欄所載時、地毆打告訴人等事實  2 告訴人楊聖慧於警詢、偵查中之指訴 佐證全部犯罪事實  3 西園醫療社團法人西園醫院於110年9月2日開立之受理家庭暴力事件驗傷診斷書、告訴人所受傷勢之彩色照片 佐證告訴人於犯罪事實欄所載時、地，遭被告毆打而受傷等事實 
二、核被告所為，係犯刑法第277條第1項傷害罪嫌核屬家庭暴力
    防治法第2條第2款之家庭暴力罪。
三、依刑事訴訟法第251條第1項提起公訴。
　　此  　致
臺灣新北地方法院
中　　華　　民　　國　 110　　年　　12　　月　　21　　日
        　　　　　　　　　　　檢察官　吳育增
本件正本證明與原本無異
中　　華　　民　　國　　110 　年　　12　　月　　29　　日
                              書記官  陳朝偉
附錄本案所犯法條全文
中華民國刑法第277條
傷害人之身體或健康者，處 5 年以下有期徒刑、拘役或 50 萬
元以下罰金。
犯前項之罪，因而致人於死者，處無期徒刑或 7 年以上有期徒
刑；致重傷者，處 3 年以上 10 年以下有期徒刑。